臺灣高等法院刑事裁定
111年度上訴字第1361號
上  訴  人  臺灣士林地方檢察署檢察官
上  訴  人  
即  被  告  陳○樂  （真實姓名年籍住居所均詳卷）
選任辯護人  吳威廷律師（法扶律師）
上列上訴人等因被告家暴殺人案件，本院裁定如下：
    主  文
陳○樂羈押期間，自民國壹佰壹拾壹年柒月拾參日起，延長貳月
。
    理  由
一、上訴人即被告陳○樂（下稱被告）因家暴殺人案件，前經本
    院於民國111年4月13日訊問後，認被告雖否認殺害被害人之
    殺人犯行，但依本案卷證及原判決所示，足認被告涉犯刑法
    第271條第1項殺人罪，並應依兒童及少年福利與權益保障法
    第112條第1項前段規定加重其刑至2分之1，犯罪嫌疑重大，
    且經原審判處有期徒刑12年，依被告前案紀錄及其陳述，被
    告曾有因他案通缉才到案的紀錄，衡酌本案案情及趨吉避凶
    之人性本性，有事實足認被告有逃亡之虞，非予羈押，顯難
    進行本案後續審判及將來可能之刑罰執行，不適合予被告具
    保，有羈押原因及必要；又依被告所述，被告所患直腸陰道
    廔管之病況並無急迫生命危險，無刑事訴訟法第114條各款
    所列情形，依刑事訴訟法第101條第1項第1款、第3款規定，
    於111年4月13日裁定羈押，至111年7月12日止，羈押期間即
    將屆滿。
二、按「被告經法官訊問後，認為犯罪嫌疑重大，而有下列情形
    之一，非予羈押，顯難進行追訴、審判或執行者，得羈押之
    ：……三、所犯為死刑、無期徒刑或最輕本刑為5年以上有期
    徒刑之罪，有相當理由認為有逃亡、湮滅、偽造、變造證據
    或勾串共犯或證人之虞者」、「羈押被告，偵查中不得逾2
    月，審判中不得逾3月。但有繼續羈押之必要者，得於期間
    未滿前，經法院依第101條或第101條之1之規定訊問被告後
    ，以裁定延長之。在偵查中延長羈押期間，應由檢察官附具
    體理由，至遲於期間屆滿之5日前聲請法院裁定」、「延長
    羈押期間，偵查中不得逾2月，以延長1次為限。審判中每次
    不得逾2月，如所犯最重本刑為10年以下有期徒刑以下之刑
    者，第一審、第二審以3次為限，第三審以1次為限」，刑事
    訴訟法第101條第1項第3款、第108條第1項、第5項分別定有
    明文。再重罪常伴有逃亡、滅證之高度可能，係趨吉避凶、
    脫免刑責、不甘受罰之基本人性，倘一般正常之人，依其合
    理判斷，可認為該犯重罪嫌疑重大之人具有逃亡或滅證之相
    當或然率存在，即已該當「相當理由」之認定標準，不以達
    到充分可信或確定程度為必要。又羈押之目的，在於保全刑
    事偵查、審判及刑之執行，或預防被告反覆實施特定犯罪。
    而羈押之被告，除有刑事訴訟法第114條各款所列情形之一
    ，經具保聲請停止羈押不得駁回外，其他犯罪經羈押之被告
    應否許可停止羈押，事實審法院本有斟酌訴訟進行程度及其
    他情事自由裁量之權（最高法院46年台抗字第6號判例意旨
    、99年度台抗字第96號、第120號裁定意旨參照）。
三、經查：
(一)被告因家暴殺人案件，經原審以110年度重訴字第4號判決處
    有期徒刑12年，被告對前開判決提起上訴，經本院於111年4
    月13日訊問被告後，認被告犯兒童及少年福利與權益保障法
    第112條第1項前段、刑法第271條第1項之罪（成年人故意對
    兒童犯殺人罪）嫌疑重大，有羈押原因及必要，依刑事訴訟
    法第101條第1項第1款、第3款規定，予以羈押在案。
(二)本院於111年6月30日訊問被告後，認依被告供述及卷存相關
    事證，足認被告涉犯兒童及少年福利與權益保障法第112條
    第1項前段、刑法第271條第1項之罪嫌疑重大。再被告所涉
    刑法第271條第1項殺人罪之法定刑為「死刑、無期徒刑或10
    年以上有期徒刑」，且應依兒童及少年福利與權益保障法第
    112條第1項前段加重其刑；又被告所為本案犯行，前經原審
    以110年度重訴字第4號判決處有期徒刑12年，刑度非輕，現
    仍由本院以111年度上訴字第1361號案件審理中，尚未結案
    ，則被告犯罪嫌疑重大，且其畏重罪審判、執行而逃亡之誘
    因依然存在，有相當理由可認被告有逃亡之虞，仍有刑事訴
    訟法第101條第1項第3款之羈押事由。況被告所涉本案犯行
    侵害被害人生命法益，並對社會治安危害重大，參酌本案訴
    訟進行程度，並權衡國家刑事司法權之有效行使、社會秩序
    及公共利益、被告人身自由之私益及防禦權受限制程度，就
    其目的與手段依比例原則權衡，認該案既在本院審理中而尚
    未結案，為確保將來可能之後續審判、判決確定後之刑罰執
    行程序得以順利進行，仍有羈押必要，尚無從以命具保、責
    付、限制住居等侵害較小之手段替代羈押。
四、綜上，經本院訊問被告並審酌全案卷證，認被告犯罪嫌疑重
    大，所犯為最輕本刑5年以上有期徒刑之罪，有相當理由認
    為有逃亡之虞，仍有刑事訴訟法第101條第1項第3款之羈押
    事由，非予繼續羈押，顯難進行審判程序及確保日後之執行
    ，有繼續羈押之必要，著自111年7月13日起延長羈押期間2
    月。
據上論斷，應依刑事訴訟法第108條第1項、第5項，裁定如主文
。
中　　華　　民　　國　　111 　年　　7 　　月　　7 　　日
                  刑事第十八庭  審判長法  官  何俏美
                                      法  官  葉乃瑋
                                      法  官  黃紹紘
以上正本證明與原本無異。
如不服本裁定，應於收受送達後5日內向本院提出抗告狀。
                                      書記官  顏淑華
中　　華　　民　　國　　111 　年　　7 　　月　　7 　　日